【裁判字號】    98,抗,152
【裁判日期】    980121
【裁判案由】    強制執行
【裁判全文】
臺灣高等法院民事裁定                   98年度抗字第152號
抗  告  人  國泰世華商業銀行股份有限公司
法定代理人  乙○○
代  理  人  甲○○
上列抗告人因與相對人丙○○間清償票款強制執行事件，對於中
華民國97年12月24日臺灣基隆地方法院97年度執字第12311 號所
為裁定，提起抗告，本院裁定如下：
    主  文
抗告駁回。
抗告程序費用由抗告人負擔。
    理  由
一、按債權人於執行程序中應為一定必要之行為，無正當理由而
    不為，經執行法院再定期限命為該行為，無正當理由逾期仍
    不為，致強制執行程序不能進行時，執行法院得以裁定駁回
    其強制執行之聲請，強制執行法第28條之1第1款定有明文。
二、查抗告人於民國（下同）97年8月8日聲請原法院強制執行相
    對人所有基隆市○○區○○路423巷19號房屋及其基地（同
    區○○段960地號）應有部分各4分之1（見原法院卷第2至5
    、11頁）。抗告人於97年9月4日聲請對相對人為公示送達，
    並於97年10月31日提出台北縣永和市戶政事務所於97年9月
    8日核發相對人之戶籍謄本（見原法院卷第17、37、38頁）
    。原法院於97年11月12日通知抗告人於5日內補正相對人之
    最新戶籍謄本（見原法院卷第39頁），顯無必要，抗告人雖
    未再行提出相對人之戶籍謄本，無礙強制執行程序之進行。
    則原法院以抗告人未遵期提出相對人之最新戶籍謄本為由，
    依強制執行法第28條之1第1款規定，裁定駁回抗告人之強制
    執行聲請，尚有未合。至原法院於97年12月8日（原裁定誤
    載為18日）係通知抗告人補正上開房地之其他共有人之最新
    戶籍謄本，非再次通知抗告人補正相對人之最新戶籍謄本（
    見原法院卷第41頁），原裁定記載該通知書係通知抗告人補
    正相對人之最新戶籍謄本，非無錯誤，附此敘明。
三、按土地法第34條之1第4項規定，土地或建築改良物之共有人
    出賣其應有部分時，他共有人得以同一價格共同或單獨優先
    承購。次按強制執行法第102條第1項規定：「共有物應有部
    分第一次之拍賣，執行法院應通知他共有人。但無法通知時
    ，不在此限。」。本件強制執行標的為相對人與他人共有之
    土地及建物，原法院依法須通知其他共有人，始能進行拍賣
    程序。原法院於97年11月12日通知抗告人於5 日內補正上開
    房屋全部共有人之謄本（未表明係戶籍謄本或建物登記謄本
    ），該通知書於97年11月17日送達抗告人（見原法院卷第39
    、40頁）。原法院再於97年11月8 日（原裁定誤載為18日）
    通知抗告人於5 日內補正上開房地完整登記謄本、共有人名
    冊及其最新戶籍謄本，倘共有人死亡，則提出其除戶證明、
    繼承系統表、繼承人戶籍謄本，該通知書於97年12月16日送
    達抗告人（見原法院卷第41、42頁）。惟抗告人未遵期補正
    ，致原法院無法進行拍賣程序，抗告人復未說明不補正之正
    當理由，原法院於97年12月24日依強制執行法第28條之1第1
    款規定，裁定駁回抗告人之強制執行聲請，尚無不合。又原
    裁定於97年12月31日送達抗告人，抗告人雖於收受原裁定前
    ，於97年12月25日補正上開房屋之完整登記謄本（抗告人於
    補正狀雖記載具狀日為97年12月16日，但於97年12月25日始
    送達原法院，應以97年12月25日為抗告人補正日期，見原法
    院卷第45至48頁），但未同時提出上開房地共有人（包括繼
    承人）之戶籍謄本，難謂已遵期補正，是抗告人執此主張原
    裁定不當，非有理由。
四、綜上論述，原法院依強制執行法第28條之1第1款規定，裁定
    駁回抗告人之強制執行聲請，其駁回理由中關於抗告人未遵
    期提出相對人之最新戶籍謄本部分，雖屬不當，惟關於抗告
    人未遵期補正上開房地共有人（除相對人外）之最新戶籍謄
    本部分，並無違誤，仍應認原裁定尚無不合。則抗告人求予
    廢棄原裁定，為無理由，應予駁回。
五、據上論結，本件抗告為無理由，裁定如主文。
中    華    民    國    98    年    1     月    21    日
                    民事第四庭
                        審判長法  官  張劍男
                              法  官  彭昭芬
                              法  官  翁昭蓉
正本係照原本作成。
不得抗告。
中    華    民    國    98    年    1     月    21    日
                              書記官  張淑芬


司法院資訊處製作；財團法人民間司法改革基金會備份。
